

JEAN MICHEL RASOLOFONDRATSIMBA

MASTER II INFORMATIQUE

+261 34 65 948 21



jmslfoo@gmail.com

PROFIL

« MASTER II en INFORMATIQUE, Option Base de Donnée et Génie Logiciel – environ 01 ans et 6 mois d'expériences au total dans le domaine de l'informatique de gestion, jeune homme très motivé pour travailler dans les domaines de développement WEB et Application, et aussi très motivé pour apprendre et de s'adapter dans un nouvel environnement / technologie, ... »



EXPERIENCES PROFESSIONNELLES

Avril 2023 -Aujourd'hui

Développeur FREELANCE MEAN Ecommerce

Conception et développement d'une application de GESTION ECOMMERCE avec les technologies suivantes : MONGODB, EXPRESS JS, ANGULAR, NODE JS, CSS3, HTML5, BOOTSTRAP, REST, GIT & GITHUB.

Référence : https://github.com/mic-ecomm/ecommerce,

https://github.com/mic-ecomm/ecommerce-front

Depuis Mars -2023

Développeur FREELANCE SYMFONY

Maintenance d'une application de GESTION RESSOURCES HUMAINES avec les technologies suivantes: PHP 8+, SYMFONY 6.X, TWIG, CSS3, MySQL 8.X, HTML5, AJAX, REST, GIT & GITLAB

Développeur WEB: SYMFONY/ANGULAR - ETech

Mars 2022 -Février 2023

Conception et Maintenance de site web sur la location de véhicules, projets clients avec les Technologies suivantes: SYMFONY 4.X et 5.X, ANGULAR 4+, CSS 3, HTML 5, MySQL 5.X, ElastiSearch, GIT, SVN, REST & WEBSERVICE, EcmaScript 6+, JIRA, FileZilla, JENKINS.

Référencements: https://www.fraikin.fr/fr

Janvier 2022 -Février 2022

Projet E-Commerce (Projet personnelle)

Projet Personnel E-Commerce (BACK-OFFICE et FRONT-OFFICE) avec les technologies suivantes : LARAVEL 5.X, Laravel Authentification, PHP 7.X, CSS 3, Javascript, JQuery, HTML 5, GIT, MySQL 5.X, PAYPAL

Février 2020 -

Projet WEB SCRAPPING

Projet WEB Scrapping (capture de donnée via un site web et enregistrement dans la base locale) d'un client en FREELANCE, avec les technologies suivantes : PHP 5.X, XPath, DOM PHP, CSS 3, Javascript, JQuery, HTML 5, GIT, MySQL 5.X

Référencements : https://www.athle.fr/



Mai 2020

AUTRES EXPERIENCES

2015

OPERATEUR DE SAISIE

Opérateur de saisie en FREELANCE (Travail de vacances)



FORMATIONS

2020 - 2021

MASTER II en INFORMATIQUE - Option BDGL -**CNTEMAD**

Master II en INFORMATIQUE Option Base de Donnée et Génie Logiciel - CNTEMAD

2019 - 2020 LICENCE en INFORMATIQUE - Option BDGL -

CNTEMAD

Diplôme Licence Informatique - Option Base de Donnée et Génie Logiciel - Mention assez-bien

2013 - 2014 Première année PC – Facultés de Sciences

2012 - 2013 Diplôme BACC série D - Lycée Andoharanofotsy



LANGAGES & TECHNOLOGIES

- LANGAGES DE PROGRAMMATION : LANGAGE C, C++, PASCAL, DELPHI, JAVA, VB6, C#, VBNET, PYTHON 3, SQL
- SCRIPTS: PHP 5.X, 7.X, HTML 5, CSS 3, PYTHON, JAVASCRIPT et EcmaScript 5+
- FRAMEWORK & Library : SYMFONY 4&5&6, LARAVEL 5&9, BOOTSTRAP CSS 4+, ANGULAR 4+, REACT, VUEJS, JQUERY, ElastiSearch
- BASE DE DONNEE : MYSQL 5+, PostgreSQL, MongoDB & NoSQL (Notion), Firebase, ORACLE
- **Outils de développement** : Eclipse, VSCode, Visual Studio, Sublime Text, Jenkins, FileZilla, JIRA
- Autres outils : GIT, SVN, DOCKER (notion)
- Méthodologie de conception : MERISE, UML 2
- CMS: WORDPRESS
- Système d'exploitation : LINUX UBUNTU, DEBIAN, REDHAT, WINDOWS, MACOSX.
- MICROSOFT OFFICE: WORD, EXCEL, ACCESS, OUTLOOK



AUTRES CONNAISSANCES

Système embarqués et Internet Objet (IOT), Administration Réseaux & système LINUX et Windows, Administration Base de Donnée, systèmes de télécommunication, IA et Système décisionnel, Machine learning, Electronique numérique et analogique, ...



LANGUES

Français

Lu, écrit, parlé

Anglais

Niveau scolaire et Anglais technique

Malagasy

Langue maternelle

Je déclare sur l'honneur l'exactitude de l'information qui me concerne.